# 按次支付的小工费

提问人：圣媛 时间：2018-01-30 11:23:34
该公司是工业园建设公司，支付给小工清理工业园污水、线路维护等的费用，一天 200 元，按次结算，全年发生三四次，请问计入哪个科目？

回答人：chenyiwei
首先要明确这里的小工是否为本企业的会计意义上的“职工”。如果是，则作为职工薪酬费用，并通过“应付职工薪酬”科目核算；如果不是，则作为一般的劳务费处理。